臺灣臺中地方法院刑事判決　　　　　　　　　　　　　九十三年度訴字第九七六號
　　公　訴　人　臺灣臺中地方法院檢察署檢察官
　　被　　　告　甲○○
　　　　　　　　庚○○
右列被告因搶奪等案件，經檢察官提起公訴（九十三年度偵字第六０六五號），嗣經
本院合議庭裁定由受命法官獨任行簡式審判程序，本院判決如左：
    主  文
甲○○、庚○○共同連續意圖為自己不法之所有，而搶奪他人之動產，甲○○處有期
徒刑壹年貳月、庚○○處有期徒刑壹年肆月。
    事  實
一、甲○○與庚○○因缺錢花用，竟共同基於意圖為自己不法所有之概括犯意聯絡，
    自民國九十三年三月間起，由甲○○駕駛不詳車號之機車附載庚○○，在台中市
    市區尋找搶奪目標：
（一）九十三年三月四日晚上八時三十分許，甲○○駕駛機車搭載庚○○，行經台中
      市西屯區○○○街三九號前時，見乙○○手提皮包步行於該處，甲○○即駕駛
      機車自後接近乙○○，趁乙○○不及防備之際，由坐於後座之庚○○動手搶奪
      乙○○之皮包｛內有現金新台幣（以下同）二千八百元、行動電話一支及證件
      ｝，得手後即駕車逃離現場，現金由二人朋分花畢，證件及行動電話則沿途任
      意棄置於不詳地點。
（二）九十三年三月六日晚上十一時許，甲○○與庚○○共乘不詳車號之機車，在台
      中市○○街附近尋找搶奪目標，於同日晚上十一時四十分許，見陳佩嫻手提皮
      包行經台中市○○街二九巷三七號前時，甲○○即駕駛機車自後接近陳佩嫻，
      趁陳佩嫻不及防備之際，由坐於後座之庚○○動手搶奪陳佩嫻之皮包（內有現
      金一萬七千元、行動電話一支、信用卡四張，汽車駕照及身分證各一張），得
      手後即駕車逃離現場，現金由二人朋分花畢，信用卡、證件及行動電話則沿途
      任意棄置於不詳地點。
（三）九十三年三月七日晚上八時許，甲○○與庚○○共乘不詳車號之機車，在台中
      市○○○路與天佑街口，見戊○○手提皮包步行於該處，甲○○即駕駛機車自
      後接近戊○○，趁戊○○不及防備之際，由坐於後座之庚○○動手搶奪戊○○
      之皮包（內有現金一萬餘元及健保卡一張），致戊○○摔倒受有普通傷害（傷
      害部分未據告訴），得手後即駕車逃離現場，現金由二人朋分花畢，證件則沿
      途任意棄置於不詳地點。
（四）庚○○因欠缺交通工具，於九十三年三月十六日上午八時許，在台中市○○○
      路○段一０五號前，以自備鑰匙竊取丁○○所有車牌號碼ＦＦＫ─五五二號機
      車，得手後供己駕駛及搶奪之用。
（五）九十三年三月十六日上午八時三十分許，甲○○駕駛上開庚○○單獨竊得之Ｆ
      ＦＫ─五五二號機車附載庚○○，行經台中市○○路與惠來路口「財神廟」前
      時，見丙○○與詹益誌共乘機車行經該處，甲○○即駕駛機車自後接近，趁丙○○不及防備之際，由庚○○動手行搶丙○○手提之皮包，因丙○○緊握皮包
      並與庚○○互相拉扯，致該次搶奪財物犯行未得手，丙○○因而右手受有普通
      傷害（傷害部分未據告訴），甲○○、庚○○旋即駕車逃逸。嗣於九十三年三
      月十六日上午九時許，甲○○、庚○○駕駛ＦＦＫ─五五二號機車，行經台中
      市○○路與大連路口時，為警攔檢查獲，因而查悉上情。
二、案經臺中市警察局第六分局報請臺灣臺中地方法院檢察署檢察官偵查起訴。
    理  由
一、訊據被告甲○○、庚○○對於右揭事實坦承不諱，核與被害人丙○○、乙○○於
    警詢時，詹益誌、丁○○、戊○○、陳珮嫻於偵查中指述之情節相符，復有職務
    報告書、扣押物品目錄表及照片附於偵查卷可稽，本件事證明確，被告二人犯行
    均堪認定。
二、核被告二人所為，於事實欄一之（一）至（三）部分，係犯刑法第三百二十五條
    第一項搶奪既遂罪、於事實欄一之（五）部分，係犯同法條第三項、第一項之搶
    奪未遂罪；被告庚○○於事實欄一之（四）竊取機車部分，則係犯刑法第三百二
    十條第一項之普通竊盜罪。被告二人就前開搶奪既遂及未遂之犯行，有犯意之聯
    絡及行為之分擔，為共同正犯。其等前後三次搶奪既遂、一次搶奪未遂犯行，時
    間緊接，犯罪構成要件相同，顯係基於概括之犯意反覆為之，為連續犯，應依刑
    法第五十六條之規定論以搶奪既遂一罪，並加重其刑。被告庚○○所犯前開搶奪
    既遂罪、普通竊盜罪間，有方法目的之牽連關係，為牽連犯，依刑法第五十五條
    之規定，應從情節較重之搶奪既遂罪處斷。爰審酌被告二人正當年輕，不思勤奮
    工作以賺取應有之報酬，竟騎機車搶奪婦女皮包，其等對民眾生命財產安全、社
    會治安影響甚鉅，且所得財物均未歸還予被害人，被告庚○○復竊取機車供其等
    行搶，犯情較重，惟被告二人均坦承所犯、態度良好等一切情狀，分別量處如主
    文所示之刑。
據上論斷，應依刑事訴訟法第二百七十三條之一第一項、第二百九十九條第一項前段
，刑法第二十八條、第五十六條、第三百二十五條第一項、第三百二十條第一項、第
五十五條，罰金罰鍰提高標準條例第一條前段，判決如主文。
本案經檢察官己○○到庭執行職務。
中      華      民      國    九十三    年      六      月     十四     日
                              臺灣臺中地方法院刑事第十一庭
                                  法  官  黃  渙  文
右正本證明與原本無異。
如不服本判決，應於送達後十日內向本院提出上訴狀 （須附繕本） ，上訴於台灣高
等法院台中分院。
                                  書記官
中      華      民      國    九十三    年      六      月     十四     日
附錄論罪科刑法條
刑法第三百二十五條第一項：意圖為自己或第三人不法之所有，而搶奪他人之動產者
，處六月以上五年以下有期徒刑。
刑法第三百二十條第一項：意圖為自己或第三人不法之所有，而竊取他人之動產者，
為竊盜罪，處五年以下有期徒刑、拘役或五百元以下罰金。
